【裁判字號】    98,抗,448
【裁判日期】    980330
【裁判案由】    拆屋還地等
【裁判全文】
臺灣高等法院民事裁定                   98年度抗字第448號
抗  告  人  己○○
            丙○○
            戊○○
            乙○○
            甲○○
            丁○○
上列抗告人因與相對人臺灣臺北看守所間拆屋還地等事件，對於
中華民國98年2月3日臺灣臺北地方法院97年度訴字第3414號所為
裁定提起抗告，本院裁定如下：
      主  文
抗告駁回。
抗告訴訟費用由抗告人負擔。
      理  由
一、本件抗告意旨略以：原裁定就拆屋還地部分，核定訴訟標的
    之價額為新台幣（下同 ）6,714,747元，顯然過高；應以系
    爭房屋價格每平方公尺2 萬元計算，合計為94萬元為宜。為
    此，提起抗告，請求廢棄原裁定而以上開房屋實際價額核定
    第二審裁判費等語。
二、按訴訟標的之價額，由法院核定。核定訴訟標的之價額，以
    起訴時之交易價額為準；無交易價額者，以原告就訴訟標的
    所有之利益為準。又以一訴附帶請求其孳息、損害賠償、違
    約金或費用者，不併算其價額。民事訴訟法第77條之1第1、
    2項及同法第77條之2第2項分別定有明文。
三、經查：
  (一)本件相對人以其為台北市○○區○○段3 小段568、570地
      號國有土地（下稱系爭568、570土地）之管理機關，抗告
      人無權占用系爭568土地27平方公尺、系爭570土地3 平方
      公尺，合計30平方公尺，依民法第767條所有物返還請求
      權請求抗告人拆除房屋返還土地，依上開說明，其訴訟標
      的之價額，應以系爭土地被占用面積起訴時之交易價額為
      準。其並依民法第179 條附帶請求給付相當於租金之不當
      得利部分，依上開法條規定，不併算其價額（最高法院96
      年度第4次民事庭會議決議參照）。
  (二)相對人係於民國97年3月28日提起本件訴訟，依97年1月之
      公告土地現值，系爭568土地為每平方公尺225,407元、系
      爭570土地為每平方公尺209,586元，此有土地登記謄本附
      卷可憑（見原審卷頁158、159）。準此核算，本件訴訟標
      的之價額為6,714,747元（27×225,407＋3×209,586＝
      6,714,747）。則抗告人就原法院所為命其等應返還系爭
      568土地27平方公尺、系爭570土地3平方公尺，合計30平
      方公尺及給付相當於租金之不當得利之判決，提起上訴，
      經原法院核定本件訴訟標的價額為6,714,747元據以計算
      應徵之第二審裁判費，並無違誤。抗告意旨指摘原裁定不
      當，求予廢棄改判，為無理由，應予駁回。
四、據上論結，本件抗告為無理由，爰裁定如主文。
中    華    民    國    98    年    3     月    30    日
                    民事第十四庭
                        審判長法  官  張  蘭
                              法  官  黃麟倫
                              法  官  鄭純惠
正本係照原本作成。
本裁定除以適用法規顯有錯誤為理由，不得再抗告。如提起再抗
告，應於收受後10日內委任律師為訴訟代理人向本院提出再抗告
狀。並繳納再抗告費新台幣１千元。
中    華    民    國    98    年    3     月    31    日
                              書記官  劉麗芬


司法院資訊處製作；財團法人民間司法改革基金會備份。
